# 请教各位关于改建工程入账问题，急急急！！！

提问人：need_relax 时间：2014-01-29 14:24:00
请教各位大侠，我公司有幢老厂房，已经签订租赁协议，明确房屋由租赁方自行出资改建，但相应改建后资产仍旧归我公司所有。现在问题是，租赁方的改建支出有没有办法计入我公司利润表？账务该如何处理？小弟在此先谢过各位了！

回答人：chenyiwei
这个问题很重要的一点是：租赁期满时由本企业收回改建资产时如何补偿？剩余租赁期限和改建设施的使用寿命各为多长？ 如果改建支出由承租方出资，且改建后的资产在租赁期内由承租人使用，到期后无偿把改建后的设施交还出租人，且交还后的剩余使用寿命仍占其整体使用寿命的大部分，则可以考虑：根据承租人的改建支出和该设施的剩余使用寿命等因素推算租赁期满时该设施的折余价值，将该折余价值除以剩余租赁年限，确认为剩余租赁期限内各年度的租赁收入，即剩余租赁期内的会计处理： 借：其他非流动资产，贷：其他业务收入
租赁期满后收回该改建设施时：借：固定资产，贷：其他非流动资产

提问人：zengfengxia 时间：2014-02-07 14:12:02
这种情况下，承租人的投入是通过抵减租赁费用收回的，类似于以改建支出抵充部分租金。因不属于融资租赁，出租房能不能将承租人支付的改建支出借记固定资产贷记递延收益，按租赁期间转入企业业务收入？

回答人：chenyiwei
在承租人出资建造改良设施并对该项租赁改良拥有使用权的期间内，出租人不应将其确认为自己的固定资产，只有到租赁期满按约定取得该改良设施的控制权时，才能确认为出租人自己的固定资产。其理由是：该改良设施是由承租人在出租人的许可下自行建造的，且在剩余租赁期间内承租人对该设施的使用权得到合同的保障，相应地该项改良设施在剩余租赁期内被承租人所控制，相应地出租人并不能享有或控制其使用所产生的经济利益。出租人在租赁期内所享有的是向承租人收取租金的债权，即租赁债权，只不过该项租赁债权按约定需以非货币资产来结算，所以只能在租赁期内按期确认租赁收入和一项“其他非流动资产”（代表将在租赁期满后以非货币性资产方式结算的债权）。